【裁判字號】    95,訴,358
【裁判日期】    950328
【裁判案由】    毒品危害防制條例
【裁判全文】
臺灣臺北地方法院刑事判決               95年度訴字第358號
公  訴  人  臺灣臺北地方法院檢察署檢察官
被      告  乙○○
                    （另案羈押於臺灣臺北看守所）
上列被告因毒品危害防制條例案件，經檢察官提起公訴（九十四
年度毒偵字第三七二一號），被告於準備程序中就被訴事實為有
罪之陳述，經本院合議庭裁定改用簡式審判程序，判決如下：
    主  文
乙○○施用第一級毒品，累犯，處有期徒刑柒月。扣案之第一級
毒品海洛因壹小包（驗餘檢還淨重零點壹貳公克）沒收銷燬之，
注射針筒壹支沒收之。
    事  實
一、乙○○前於民國九十年間，因施用第二級毒品案件，經臺灣
    臺北地方法院以九十年毒聲字第二一一八號裁定送觀察勒戒
    後，認無繼續施用毒品之傾向，由臺灣臺北地方法院檢察署
    檢察官於九十年九月六日以九十年度毒偵字第二三三三號為
    不起訴處分確定在案。復於九十三年間，因竊盜案件，經臺
    灣臺北地方法院以九十三年度易字第一○三七號判處有期徒
    刑三月確定，後於九十四年六月二十四日因縮刑期滿執行完
    畢，詎乙○○猶不知悔改，於九十四年十一月二十二日早晨
    某時在臺北縣深坑鄉綽號「阿義」之友人住家以持注射針筒
    施打之方式施用第一級毒品海洛因，嗣於同日十三時二十分
    許，在臺北市○○區○○路三段一一一號萬芳醫院七樓樓梯
    間為警查獲，並扣得第一級毒品海洛因一小包（驗餘檢還淨
    重○．一二公克）及注射針筒一支。
二、案經臺北縣政府警察局新店分局報請臺灣臺北地方法院檢察
    署檢察官偵查起訴。
    理  由
一、上揭犯罪事實，業據被告於本院準備程序及審理中坦承不諱
    （見本院卷第十六、十九、二十頁），且被告於九十四年十
    一月二十二日十五時許所採集尿液，經以ＥＩＡ酵素免疫分
    析法及ＧＣ／ＭＳ氣相層析質譜儀法檢驗結果，呈鴉片陽性
    反應，有臺灣檢驗科技股份有限公司九十四年十一月三十日
    濫用藥物尿液檢驗報告附卷足憑（偵卷第四四頁）。又扣案
    之毒品一小包經送法務部調查局以化學呈色法、氣相層析質
    譜分析法檢驗結果，確含第一級毒品海洛因成份，並有法務
    部調查局九十五年二月十七日調科壹字第○二○○○七七二
    八號鑑定書附卷可參（見偵卷第四六頁），復有臺北縣政府
    警察局新店分局搜索、扣押筆錄（見偵卷第十五至十八頁）
    、照片（見偵卷第十九頁）及扣押物品清單（見偵卷第三九
    、四十頁）附卷足憑，另有注射針筒一支扣案足憑，堪認被
    告之自白與事實相符，為可採信。又被告前於九十年間，因
    施用第二級毒品案件，經臺灣臺北地方法院以九十年毒聲字
    第二一一八號裁定送觀察勒戒後，認無繼續施用毒品之傾向
    ，由臺灣臺北地方法院檢察署檢察官於九十年九月六日以九
    十年度毒偵字第二三三三號為不起訴處分確定在案，有臺灣
    高等法院被告前案紀錄表在卷可查（見本院卷第三至十一頁
    ），是被告於觀察、勒戒或強制戒治執行完畢釋放後五年內
    再犯本件施用第一級毒品罪，應堪認定，本件事證明確，被
    告犯行已堪認定，應予依法論科。
二、核被告所為，係犯毒品危害防制條例第十條第一項施用第一
    級毒品罪。其持有扣案第一級毒品海洛因之低度行為，為施
    用之高度行為吸收，不另論罪。又被告曾於九十三年間，因
    竊盜案件，經臺灣臺北地方法院以九十三年度易字第一○三
    七號判處有期徒刑三月確定，後於九十四年六月二十四日因
    縮刑期滿執行完畢，有臺灣高等法院被告前案紀錄表一份在
    卷可稽（見本院卷第三至十一頁），其曾受有期徒刑之執行
    完畢，於五年以內再犯本件有期徒刑以上之罪，為累犯，應
    依刑法第四十七條之規定，加重其刑。爰審酌被告前已有如
    事實欄所述之施用毒品前科，此有臺灣高等法院被告前案紀
    錄表在卷可按，應知施用毒品對個人身心健康戕害甚鉅，猶
    不知悛悔，復再度施用毒品，然於犯後尚能坦承犯行，及其
    品行、犯罪之動機、目的、所受之刺激、手段、智識程度、
    所生危害等一切情狀，量處如主文所示之刑，並諭知易科罰
    金之折算標準，以示懲儆。至扣案之第一級毒品海洛因一小
    包（驗餘檢還淨重○．一二公克），屬第一級毒品，應依毒
    品危害防制條例第十八條第一項前段之規定，沒收銷燬之，
    而扣案之注射針筒一支，則係被告所有供犯罪所用之物，業
    據被告供承在卷（見本院卷第十九頁反面），爰依刑法第三
    十八條第一項第二款之規定，宣告沒收。
據上論斷，應依刑事訴訟法第二百七十三條之一第一項、第二百
九十九條第一項前段，毒品危害防制條例第十條第一項、第十八
條第一項前段，刑法第十一條前段、第四十七條、第三十八條第
一項第二款，判決如主文。
本案經檢察官甲○○到庭執行職務。
中    華    民    國    95    年    3     月    28    日
                  刑事第十四庭  法  官  李家慧
上正本證明與原本無異。
如不服本判決，應於判決送達後10日內向本院提出上訴狀（應抄
附繕本）。告訴人或被害人如對於本判決不服者，應具備理由請
求檢察官上訴，其上訴期間之計算係以檢察官收受判決正本之日
期為準。
                                書記官  楊文祥
中    華    民    國    95    年    3     月    29    日
附錄本件論罪科刑法條：毒品危害防制條例第十條第一項。
毒品危害防制條例第10條
施用第一級毒品者，處 6 月以上 5 年以下有期徒刑。
施用第二級毒品者，處 3 年以下有期徒刑。


司法院資訊處製作；財團法人民間司法改革基金會備份。
